【裁判字號】    95,交易,7
【裁判日期】    950322
【裁判案由】    過失傷害
【裁判全文】
臺灣士林地方法院刑事判決               95年度交易字第7號
公  訴  人  臺灣士林地方法院檢察署檢察官
被      告  甲○○
上列被告因過失傷害案件，經檢察官提起公訴（94年度偵字第10
521號），本院經訊問被告後，被告為認罪之答辯，本院合議庭
裁定認本件宜由受命法官以簡式審判程序審理並判決如下：
    主  文
甲○○因過失傷害人，處拘役肆拾日，如易科罰金以佰元折算
壹日。
    事  實
一甲○○於民國94年5 月14日清晨，駕駛車牌號碼CV-6526 號自
  用小貨車，沿台北縣三芝鄉○○街由南往北行駛，於該日清晨
  5 時45分，行至有車號CP-9625 號自小客車違規停放之三芝鄉
  ○○街（為幹線道）與長勤街（為支線道）無號誌之交岔路口
  時，本應注意汽車行駛時，駕駛人應注意車前狀況，並隨時採
  取必要之安全措施，以避免發生危險，及行至無號誌之交岔路
  口，應減速慢行，作隨時停車之準備，且應注意前述違規停放
  之自用小客車會影響其視線，於車行過該交岔路口時，應更加
  小心，而當時雖下雨，但日間有自然光線，路面雖濕潤但無缺
  陷、無障礙物，按當時情形並無不能注意之情事，詎竟於行近
  上開無號誌之交岔路口時，疏未注意減速慢行作隨時停車之準
  備，且未注意車前狀況及該交岔路口之前開違規停車妨礙其視
  線即冒然趨車前行，致所駕駛前開車之右前保險桿撞及適沿支
  線道之長勤街由東往西行駛欲左轉公正街旁小路，同未注意車
  前狀況，行經無號誌交岔路口應減速慢行，作隨時停車準備及
  支線道應暫停讓幹線道車先行，暨應注意前述違規停放之自用
  小客車會影響其視線，於車行過該交岔路口時，應更加小心，
  而由鍾萬地騎乘之BHL-237 號重型機車，鍾萬地因而人車倒地
  ，受有頸椎脊髓損傷併神經壓迫之傷害。甲○○旋於犯罪被發
  覺前，向據報前往現場處理之員警自首而接受裁判。
二案經甲○○自首及被害人鍾萬地訴由台灣士林地方法院檢察署
  檢察官偵查起訴。
    理  由
一上揭犯罪事實，業據被告甲○○於本院調查、審理時自白不諱
  ，核與證人即告訴人鍾萬地於警詢及偵查中所述相符，此外並
  有道路交通事故現場圖、道路交通事故調查報告表、舉發車號
  CP-9625 號自小客車於交岔路口10公尺內違規停車之台北縣政
  府警察局94年5 月27日北縣警交字第C00000000 號舉發違反道
  路交通管理事件通知單、現場照片、馬偕紀念醫院診斷證明書
  在卷可參，堪可認定。
二按汽車行經無號誌之交岔路口，應減速慢行，作隨時停車之準
  備；汽車行駛時，駕駛人應注意車前狀況，並隨時採取必要之
  安全措施，道路交通安全規則第93條第1 項第3 款、94條第3
  項分別定有明文，被告駕車依法即負有前開注意義務。而當時
  該交岔路口有前述違規停放之自用小客車，被告當知該違規停
  放之車輛會影響其視線，於車行過該交岔路口時，應更加小心
  ，況事發當時雖下雨，但日間有自然光線，路面雖濕潤但無缺
  陷、無障礙物等情，有道路交通事故調查報告表存卷可稽，足
  認車禍當時應無不能注意之情事，詎其竟疏未注意，致發生本
  件車禍，其有過失至明。而本件經送台灣省臺北縣區車輛行車
  事故鑑定委員會鑑定，亦認被告有前開未注意車前狀況之過失
  ，此有該鑑定委員會北縣鑑字第940871號鑑定意見書1 份存卷
  可稽。次按道路交通安全規則所稱之汽車乃指在道路上不依軌
  道或電力架線而以原動機行駛之車輛，包括機械腳踏車，此該
  規則第2 條第1 項第1 款定有明文。而除前述注意義務外，汽
  車行駛至無號誌之交岔路口，支線道車應暫停讓幹線道車先行
  ，此道路交通安全規則第102 條第1 項第2 款定有明文，肇事
  地點為無號誌之交岔路口，告訴人車行之道路為支線道，被告
  車行之道路為幹線道等情，為被告及告訴人所不爭執，復有道
  路交通事故調查報告表及現場照片可稽，惟告訴人竟未注意遵
  守上開規定，且如前述，事發時並無不能注意之情事，惟告訴
  人竟未注意前開義務，堪認告訴人就本件車禍之發生，同有過
  失，本件經送鑑定，亦認告訴人有支線道未暫停讓幹線道車先
  行之過失，同有前開鑑定意見書可佐。惟告訴人就本件車禍之
  發生雖屬與有過失，但尚未能據此解免被告疏失之責，附此敘
  明。至上揭鑑定委員會認定被告、告訴人各僅有未注意車前狀
  況、支線道車未讓幹線道車先行之過失，而未及於上述其餘過
  失，尚有未洽，其此部分之認定尚難遽採。另起訴書犯罪事實
  欄認被告僅有未注意車前狀況之過失，告訴人僅有支線道未暫
  停讓幹線道車先行之過失，而未及其他過失，此部分應予補充
  。又告訴人因此次車禍受有如前述之傷害，被告之過失與告訴
  人所受傷害間顯有相當因果關係，被告自應負過失傷害罪責。
三本件事證已明，被告犯行洵堪認定。
四核被告所為，係犯刑法第284 條第1 項前段之過失傷害罪。被
  告於肇事後，其犯罪未被發現前，即主動向警方承明係其駕車
  肇事乙節，有台北縣政府警察局淡水分局道路交通事故肇事人
  自首情形紀錄表可參，合於自首要件，應依刑法第62條前段規
  定，減輕其刑。爰審酌告訴人所受之傷勢、被告過失之情節、
  告訴人與有過失、被告迄未賠償告訴人所受損害，及犯後坦承
  犯行等一切情狀，量處如主文所示之刑，並諭知易科罰金之折
  算標準。
五據上論斷，應依刑事訴訟法第299 第1 項前段、第273 條之1
  第1 項，刑法第284 條第1 項前段、第62條前段，第41條第1
  項，罰金罰鍰提高標準條例第1 條前段、第2 條，判決如主文
  。
本案經檢察官林聰良到庭執行職務。
中    華    民    國    95    年    3     月    22    日
                  刑事第五庭法  官  江翠萍
以上正本證明與原本無異。
如不服本判決，應於判決送達後10日內，向本院提出上訴狀。
                            書記官  范淑芬
中    華    民    國    95    年    3     月    27    日
附錄本案論罪科刑法條全文
第284 條第1 項
因過失傷害人者，處六月以下有期徒刑、拘役或五百元以下罰金
，致重傷者，處一年以下有期徒刑、拘役或五百元以下罰金。


司法院資訊處製作；財團法人民間司法改革基金會備份。
